【裁判字號】    99,易,2928
【裁判日期】    991217
【裁判案由】    毒品危害防制條例
【裁判全文】
臺灣臺北地方法院刑事判決              99年度易字第2928號
公  訴  人  臺灣臺北地方法院檢察署檢察官
被      告  曾瑞
上列被告因違反毒品危害防制條例案件，經檢察官提起公訴（九
十九年度毒偵字第三一五○號），本院判決如下：
    主      文
曾瑞施用第二級毒品，處有期徒刑伍月，如易科罰金，以新臺
幣壹仟元折算壹日。
    事實及理由
一、本案犯罪事實除犯罪事實欄一第七行所載之「某時，在某不
    詳處所」應予更正為「上午某時，在臺北市○○區○○路一
    段三五○號四樓之十四家中廁所」，犯罪事實欄一第八行所
    載之「安非他命」應予更正為「甲基安非他命」，且引用如
    附件所示之起訴書之記載外，另補充記載如下：曾瑞有肅
    清煙毒條例、麻醉藥品管理條例案件等前科，前因施用第二
    級毒品安非他命案件，經臺灣臺北地方法院檢察署檢察官聲
    請本院以九十七年度毒聲字第四○八號裁定送勒戒處所觀察
    、勒戒，並經該署檢察官將曾瑞送臺灣臺北看守所附設勒
    戒處所執行觀察、勒戒後，因有繼續施用毒品之傾向，經臺
    灣臺北地方法院檢察署檢察官聲請本院以九十七年度毒聲字
    第七二六號裁定曾瑞令入戒治處所施以強制戒治，其期間
    為六個月以上，至無繼續強制戒治之必要為止，但最長不得
    逾一年，曾瑞於民國九十八年六月四日因停止處分之執行
    出監，再經臺灣臺北地方法院檢察署檢察官於九十八年六月
    十八日以九十八年度戒毒偵字第一五二號為不起訴處分確定
    。於九十九年四月間，因犯施用第一級毒品罪，經本院以九
    十九年度易字第七四一號判決判處有期徒刑六月確定；於九
    十九年五月間，因犯施用第二級毒品罪，經本院以九十九年
    度易字第一○五六號判決判處有期徒刑四月確定；於九十九
    年七月間，因犯施用第二級毒品罪，經本院以九十九年度易
    字第一九三一號判決判處有期徒刑四月確定，此三案件再經
    本院以九十九年度聲字第二四二八號裁定應執行有期徒刑一
    年確定（現在臺灣臺北監獄執行中，指揮書執畢日期為一百
    年十一月十日，不構成累犯）。於九十九年十月間，因犯施
    用第二級毒品罪，經本院以九十九年度簡字第三四九九號簡
    易判決判處有期徒刑五月在案。
二、證據名稱：
(一)被告曾瑞於本院審理中之自白（見本院九十九年十二月十
    日審判筆錄）。
(二)臺灣尖端先進生技醫藥股份有限公司九十九年八月十八日濫
    用藥物檢驗報告。
(三)本院九十七年度毒聲字第四○八號刑事裁定、九十七年度毒
    聲字第七二六號刑事裁定、臺灣臺北地方法院檢察署檢察官
    九十八年度戒毒偵字第一五二號不起訴處分書、本院九十九
    年度易字第七四一號刑事判決、刑事裁定、九十九年度易字
    第一○五六號刑事判決、九十九年度易字第一九三一號刑事
    判決。
三、按甲基安非他命為毒品危害防制條例第二條第二項第二款所
    稱之第二級毒品。核被告所為，係犯毒品危害防制條例第十
    條第二項之施用第二級毒品罪。其持有第二級毒品甲基安非
    他命之低度行為為施用第二級毒品甲基安非他命之高度行為
    所吸收，不另論罪。爰審酌被告前受觀察勒戒、強制戒治之
    矯治處遇及刑罰科處後，猶因意志力薄弱而為本案之施用第
    二級毒品甲基安非他命之行為，然其所為主要係戕害自身，
    並未直接積極損害他人之利益，犯罪之動機、目的、手段、
    生活狀況、高中肄業之智識程度暨其犯罪後於本院審理中坦
    承犯行之態度等一切情狀，量處如主文所示之刑，並諭知易
    科罰金之折算標準。
四、本案為諭知有期徒刑得易科罰金之有罪判決，爰依刑事訴訟
    法第三百十條之一之規定為判決之記載，附此敘明。
據上論斷，應依刑事訴訟法第二百八十四條之一、第二百九十九
條第一項前段、第三百十條之一第一項、第二項，毒品危害防制
條例第十條第二項，刑法第十一條前段、第四十一條第一項前段
，判決如主文。
本案經檢察官葉雅婷到庭執行職務
中    華    民    國    99    年    12    月    17    日
                  刑事第十一庭  法  官  黃紹紘
以上正本證明與原本無異。
如不服本判決應於收受送達後十日內向本院提出上訴書狀，並應
敘述具體理由；其未敘述上訴理由者，應於上訴期間屆滿後二十
日內向本院補提理由書（均須按他造當事人之人數附繕本）「切
勿逕送上級法院」。告訴人或被害人如對於本判決不服者，應具
備理由請求檢察官上訴，其上訴期間之計算係以檢察官收受判決
正本之日期為準。
                                書記官  陳靜君
中    華    民    國    99    年    12    月    24    日
附錄本案論罪科刑所犯法條全文
毒品危害防制條例第十條
施用第一級毒品者，處六月以上五年以下有期徒刑。
施用第二級毒品者，處三年以下有期徒刑。
附件：
臺灣臺北地方法院檢察署檢察官起訴書
                                    99年度毒偵字第3150號
    被      告  曾瑞  男  53歲（民國○○年○月○○日生）
                        住台北市○○區○○路37巷15號4樓
                        居台北市○○區○○路一段350號4樓
                          之12
                        身分證統一編號：Ｚ000000000號
上列被告因違反毒品危害防制條例案件，業經偵查終結，認應該
提起公訴，茲將犯罪事實及證據並所犯法條分敘如下：
        犯罪事實
一、曾瑞於民國97年間因施用毒品先後接受觀察、勒戒與強制
    戒治案件，因強制戒治期滿經臺灣臺北地方法院檢察署檢察
    官以98年度戒毒偵字第152號為不起訴處分，復因涉犯多起
    違反毒品危害防制案件，待執行與審理，仍未心生警惕、戒
    除毒癮，竟於99年8月5日下午2時30分許，接受臺灣臺北地
    方法院檢察署施用毒品犯受保護管束人監管採尿前96小時內
    之某時，在某不詳處所施用第二級毒品甲基安非他命，嗣經
    曾瑞尿液送驗結果呈第二級毒品安非他命陽性反應，始悉
    上情。
二、案經本署簽分偵辦。
        證據並所犯法條
一、證據清單及待證事實：
  1.台灣尖端先進生技醫藥股份有限公司濫用藥物檢驗報告乙紙
    ：證明對被告所採集尿液，呈第二級毒品甲基安非他命類陽
    性反應。
  2.全國刑案資料查註表、全國施用毒品案件記錄表：證明被告
    前因施用毒品案件，經觀察勒戒處分，五年內再犯施用毒品
    犯行事實。
二、被告所犯法條：毒品危害防制條例第10條第2項施用第二級
    毒品罪嫌。
三、依毒品危害防制條例第23條第2項及刑事訴訟法第251條第1
    項提起公訴。
    此    致
臺灣臺北地方法院
中    華    民    國    99    年    10    月    12    日
                              檢  察  官  楊  智  綸
本件正本證明與原本無異
中    華    民    國    99    年    10    月    15    日
                              書  記  官  蔡  嘉  晏
附錄本案所犯法條全文
毒品危害防制條例第10條
施用第一級毒品者，處 6 月以上 5 年以下有期徒刑。
施用第二級毒品者，處 3 年以下有期徒刑。

司法院資訊處製作；財團法人民間司法改革基金會備份。
